【裁判字號】    97,審訴,1140
【裁判日期】    971128
【裁判案由】    清償借款
【裁判全文】
臺灣臺北地方法院民事判決            97年度審訴字第1140號
    原      告  台北富邦商業銀行股份有限公司
    法定代理人  乙○○
    訴訟代理人  甲○○
    被      告  詹罡博原名丙.
上列當事人間清償借款事件，經本院於中華民國97年11月26日言
詞辯論終結，判決如下：
    主  文
被告應給付原告新台幣伍拾萬伍仟捌佰肆拾肆元，及自民國九十
七年四月二日起至清償日止，按年息百分之八點八計算之利息，
暨自民國九十七年五月三日起至清償日止，其逾期在六個月以內
者，按上開利率百分之十，逾期超過六個月者，按上開利率百分
之二十計付之違約金。
訴訟費用新台幣伍仟伍佰壹拾元由被告負擔。
    事實及理由
甲、程序方面：
一、本件依兩造簽訂之契約書第16條約定，雙方合意以原告總行
    所在地法院為第一審管轄法院，又原告總行所在地位於本院
    轄區，是本院自有管轄權。
二、按因合併而消滅之公司，其權利義務，應由合併後存續或另
    立之公司承受。公司法第319條準用同法第75條規定，定有
    明文。查原台北銀行股份有限公司（下稱台北銀行）於民國
    94年1月1日與富邦商業銀行股份有限公司（下稱富邦銀行）
    合併，台北銀行為消滅銀行，富邦銀行為存續銀行，富邦銀
    行並更名為台北富邦商業銀行股份有限公司，原台北銀行暨
    原富邦銀行之權利義務關係，由合併後存續並更名之台北富
    邦商業銀行股份有限公司概括承受。
乙、實體方面：
一、原告起訴主張：被告於93年11月22日，向原告借款新台幣（
    下同）63萬元，約定借款期限自93 年11月22日起至100年11
    月22日止，約定利息按信貸指標利率加碼年率7.3%機動計算
    ，按月攤還本息，如未依約清償，除仍按上開利率計算遲延
    利息，逾期在6個月以內者，按上開利率10%，逾期超過6個
    月部分，按上開利率20% 計算違約金，並喪失期限利益，債
    務視同全部到期。詎被告僅攤還本息至97 年4月1日止，尚欠
    本金505,844 元、利息及違約金，經屢向被告催討，未獲置
    理，為此提起本件訴訟。並聲明：如主文所示。
二、被告則以：伊目前失業，尚無資力還款等語，資為抗辯。並
    聲明：原告之訴駁回。
三、本件原告主張之事實，已據其提出經濟部函、原告公司變更
    登記表、契約書及繳息明細表等影本為證，又被告於言詞辯
    論期日對於原告主張之事實，並不爭執，依民事訴訟法第28
    0條第1項規定，對原告主張之前開事實，視同自認，堪信為
    真實。從而，原告依消費借貸之法律關係請求被告給付如主
    文第1 項所示之本金、利息及違約金，為有理由，應予准許
    。
四、本件訴訟費用額確定為5,510元。
中    華    民    國    97    年    11    月    28    日
                        民事第六庭法官  傅中樂
以上正本係照原本作成。
如對本判決上訴，須於判決送達後20日內向本院提出上訴狀。
中    華    民    國    97    年    11    月    28    日
                                書記官  王文心


司法院資訊處製作；財團法人民間司法改革基金會備份。
